【裁判字號】    95,易,583
【裁判日期】    951117
【裁判案由】    竊盜
【裁判全文】
臺灣桃園地方法院刑事判決              95年度易字第 583號
公  訴  人  臺灣桃園地方法院檢察署檢察官
被      告  戊○○
                    （
上列被告因竊盜案件，經檢察官提起公訴（95年度偵字第5140號
、第17570 號）及追加起訴（95年度偵字第19490 號）暨移送併
案審理（95年度偵字第11865 號），被告於準備程序中為有罪之
陳述，本院合議庭裁定由受命法官獨任進行簡式審判程序，判決
如下：
    主  文
戊○○連續結夥三人以上竊盜，處有期徒刑拾月；又竊盜，處有
期徒刑參月；又共同攜帶兇器竊盜，處有期徒刑柒月，扣案Ｔ型
扳手壹支沒收；又共同攜帶兇器踰越牆垣竊盜，未遂，處有期徒
刑肆月，扣案油壓剪壹支沒收；應執行有期徒刑壹年拾月，扣案
Ｔ型扳手及油壓剪各壹支均沒收。
    事  實
一、戊○○基於意圖為自己不法所有之概括犯意，先後於附表編
    號1 、2 所示之時、地，連續以各編號所示之手法，竊取各
    編號所示之財物；復另意圖為自己不法之所有，於附表編號
    3 至5 所示時、地，以各編號所示之手法，竊取各編號所示
    之財物，嗣分別於各編號所示之時、地為警查獲，並扣得如
    附表編號4 、5 所示之Ｔ型扳手及油壓剪各1 支。
二、案經桃園縣政府警察局八德分局、大園分局分別報請臺灣桃
    園地方法院檢察署檢察官偵查起訴、追加起訴及移送併案審
    理。
    理  由
一、按被告以外之人於審判外之陳述，雖不符前4 條之規定，而
    經當事人於審判程序同意作為證據，法院審酌該言詞陳述或
    書面陳述作成時之情況，認為適當者，亦得為證據，刑事訴
    訟法第159 條之5 第1 項定有明文。查被告戊○○於本院行
    準備程序時當庭同意將被害人甲○○、丁○○、孫智強、葉
    振富、陳志昆及共犯乙○○、丙○○、紀文和等人於警詢時
    之言詞陳述作為證據，有準備程序筆錄1 份在卷可考，且本
    院審酌該等陳述做成時並無證明力明顯過低或證據係違法取
    得等情況，認上開筆錄有證據能力，合先敘明。
二、上開事實業據被告戊○○坦承不諱，並經被害人甲○○、丁○○、孫智強、葉振富、陳志昆於警詢及共犯乙○○、丙○○、紀文和於警、偵訊中供、證述綦詳，並有贓物認領保管
    單、車籍作業系統查詢認可資料、汽車租用合約書、現場照
    片、贓車照片等件附卷可考，且有Ｔ型扳手及油壓剪各1 支
    扣案可資佐證，足徵被告之自白與事實相符。本件事證已經
    明確，被告之犯行堪以認定，應依法論科。
三、刑法及刑法施行法部分條文業經修正公布，並均於95年7 月
    1 日施行。修正後刑法第2 條第1 項之規定，係規範行為後
    法律變更所生新舊法律比較適用之準據法，於修正後刑法施
    行後，應適用修正後刑法第2 條第1 項規定之從舊從輕之原
    則為比較；修正後刑法第2 條第2 項，則為同條第1 項之特
    別規定，於修正後刑法施行後，關於非拘束人身自由之保安
    處分，應依修正後刑法第2 條第2 項之規定，適用裁判時之
    法律。又修正後刑法第35條，乃刑之重輕之法定次序與標準
    ，應適用裁判時之修正後刑法第35條之規定。修正後刑法第
    2 條第1 項係採從舊從輕原則，適用最有利於行為人之法律
    。既曰法律，自較刑之範圍為廣；除法律有特別規定者（如
    修正後刑法第2 條第2 項非拘束人身自由之保安處分適用裁
    判時法，修正後刑法施行法第9 條之3 規定之情形），應依
    其規定；或事關執行之緩刑之宣告，或犯罪在刑法修正施行
    前，自首在刑法施行後之自首部分，或程序之規定（程序從
    新，如刑法第40條沒收宣告之程序規定），應適用裁判時之
    修正後刑法之規定外；依修正後刑法第2 條第1 項比較時，
    應就罪刑有關之共犯、未遂犯、連續犯、牽連犯、結合犯，
    以及累犯加重，自首減輕暨其他法定加減原因（如身分加減
    ）與加減例等一切情形，綜其全部之結果而為比較後，整個
    之適用，不能割裂而分別適用有利益之條文。關於易科罰金
    之折算標準、易服勞役之折算標準及期限、罰金與死刑是否
    併予執行、多數有期徒刑定應執行之刑時之最高刑期之限制
    等之修正，事涉行為人易刑折算標準金額之多寡與期限之長
    短及定執行刑時能否就罰金刑併予執行或有期徒刑定應執行
    之刑時最高度之限制，亦均屬依修正後刑法第2 條第1 項所
    應比較適用法律之範圍。拘束人身自由之保安處分，並非屬
    修正後刑法第2 條第2 項規定應適用裁判時法之範圍，除有
    特別規定者外，亦屬應依修正後刑法第2 條第1 項比較適用
    之法律；從刑附屬於主刑，除法律有特別規定者外，依主刑
    所適用之法律（以上參考最高法院95年05月23日刑事庭第8
    次會議決議及最高法院24年上字第4634號、24年上字第5292
    號、27年上字第2615號判例）。經查：
  (一)修正前刑法第28條規定：「二人以上共同實施犯罪之行為者
    ，皆為正犯。」，修正後則規定：「二人以上共同實行犯罪
    之行為者，皆為正犯。」。
  (二)修正前刑法第56條原規定：「連續數行為而犯同一之罪名者
    ，以一罪論。但得加重其行至二分之一」，而此規定於修正
    後之刑法條文中已予以刪除。
  (三)本件依行為時法之規定，被告如附表編號1 、2 所示之竊盜
    犯行均應論以共同正犯，並應依連續犯之規定論以一罪，但
    得加重其刑至二分之一；依修正後之規定，被告如附表編號
    1 、2 所示之竊盜犯行亦應論以共同正犯，該二犯行固不因
    連續犯規定而得加重其刑至二分之一，惟各須併合處罰。經
    綜合比較結果，修正後之規定非較有利於被告，依現行即修
    正後刑法第2 條第1 項前段規定，此部分自應整體適用修正
    前刑法之有關規定，合先敘明。
四、按刑法第321 條第1 項第3 款之攜帶兇器竊盜罪，係以行為
    人攜帶兇器竊盜為其加重條件，此所謂兇器，其種類並無限
    制，凡客觀上足對人之生命、身體、安全構成威脅，具有危
    險性之兇器均屬之，且祇須行竊時攜帶此種具有危險性之兇
    器為已足，並不以攜帶之初有行兇之意圖為必要（最高法院
    79年臺上字第5253號判例要旨參照）。查被告行竊時所攜帶
    如附表編號4 、5 所示之Ｔ型扳手及油壓剪各1 支均為金屬
    製品，質地堅硬，其中油壓剪又屬鋒利之工具，足見該等物
    品在客觀上對人之生命、身體、安全顯足以構成威脅，是被
    告攜帶上開工具行竊，自屬攜帶兇器竊盜。核被告如附表編
    號1 、2 所示之行為，係犯刑法第321 條第1 項第4 款之加
    重竊盜罪，其如附表編號3 所示之行為，則係犯同法第320
    條第1 項之普通竊盜罪，其如附表編號4 所示之行為，則係
    犯同法第321 條第1 項第3 款之加重竊盜罪，其如附表編號
    5 所示之行為，則係犯同法第321 條第2 項、第1 項第2 款
    、第3 款之加重竊盜未遂罪。公訴人認被告如附表編號1 、
    2 所示犯行係犯刑法第320 條第1 項之普通竊盜罪，尚有未
    洽，惟其基本事實同一，本院應予審理，並變更其起訴法條
    。被告就如附表編號1 、2 所示之犯行，與乙○○、丙○○
    間有犯意聯絡及行為分擔，應依修正前刑法第28條之規定論
    以共同正犯；其就如附表編號4 、5 所示之犯行，與紀文和
    亦有犯意聯絡及行為分擔，應依刑法第28條之規定，論以共
    同正犯。被告如附表編號1 、2 所示之犯行，時間緊接、方
    法相同，且觸犯構成要件相同之罪名，顯係基於概括犯意反
    覆為之，應依修正前刑法第56條連續犯之規定論以一罪，並
    依法加重其刑。其餘如附表編號3 至5 所示之犯行，因係在
    95年7 月1 日刑法修正施行後所為，均應分論併罰。被告如
    附表編號5 所示之犯行，雖已著手於竊盜行為之實施，但因
    遭人發覺之障礙而未至取得財物之結果，為障礙未遂，得按
    刑法第25條第2 項之規定依既遂犯之刑減輕之。公訴人雖僅
    就被告如附表編號1 、3 、4 、5 所示之犯行提起公訴，然
    被告如附表編號2 所示之犯行，與已起訴且經本院論罪如附
    表編號1 所示之竊盜犯行有連續犯之裁判上一罪關係，本院
    自應就被告如附表編號2 所示之部分併予審判。爰審酌被告
    犯罪之手段、所得財物、對被害人所生危害及其犯後已全部
    坦承犯行等一切情狀，就如附表編號1 、2 所示之加重竊盜
    犯行量處有期徒刑10月，就如附表編號3 所示之普通竊盜犯
    行量處有期徒刑3 月，就如附表編號4 所示之加重竊盜犯行
    量處有期徒刑7 月，就如附表編號5 所示之加重竊盜未遂犯
    行量處有期徒刑4 月。修正前刑法第51條第5 款原規定：「
    數罪併罰，分別宣告其罪之刑，依左列各款定其應執行者：
    ‧‧‧五、宣告多數有期徒刑者，於各刑中之最長期以上，
    各刑合併之刑期以下，定其刑期。但不得逾二十年。」，修
    正後同條第5 款則改為：「宣告多數有期徒刑者，於各刑中
    之最長期以上，各刑合併之刑期以下，定其刑期。但不得逾
    三十年。」。經比較結果，修正後之規定非較有利於被告，
    依修正後刑法第2 條第1 項前段規定，應依修正前刑法第51
    條第5 款定被告應執行之刑。扣案如附表編號4 、5 所示之
    Ｔ型扳手及油壓剪各1 支為共犯紀文和所有，且為供被告行
    竊所用之物，此業據被告供明在卷，應依刑法第38條第1 項
    第2 款之規定宣告沒收。
五、本件被告所犯為死刑、無期徒刑、最輕本刑3 年以上有期徒
    刑之罪或高等法院管轄第一審案件以外之罪，被告於本院行
    準備程序時並就被訴事實為有罪之陳述，經聽取檢察官及被
    告之意見後，依刑事訴訟法第273 條之1 第1 項之規定，本
    院合議庭裁定本件改依簡式審判程序，並由獨任法官進行審
    理，末此敘明。
據上論斷，應依刑事訴訟法第273 條之1 第1 項、第299 條第1
項前段、第300 條，修正後刑法第2 條第1 項前段，刑法第28條
、第320 條第1 項、第321 條第1 項第2 款、第3 款、第4 款、
第2 項、第25條第2 項、第38條第1 項第2 款，修正前刑法第28
條、第56條、第51條第5 款，刑法施行法第1 條之1 第1 項、第
2 項前段，判決如主文。
本案經檢察官許曉微到庭執行職務。
中    華    民    國    95    年    11    月    17    日
                刑事第十一庭    法  官  魏于傑
上正本證明與原本無異。
如不服本判決，得於收受判決後10日內，向本院提出上訴狀。
                                書記官  林怡君
中    華    民    國    95    年    11    月    20    日
附表：
┌──┬────┬─────┬───┬────┬───────┬─────┐
│編號│犯罪時間│犯罪地點  │被害人│竊得財物│犯罪方法      │查獲情形  │
├──┼────┼─────┼───┼────┼───────┼─────┤
│1   │95年2 月│桃園縣八德│瓦厝區│天公爐1 │被告駕駛由共犯│95年2 月14│
│    │14日凌晨│市茄名里瓦│土地公│個      │丙○○所承租之│日凌晨3 時│
│    │3時許   │厝區1之1號│廟所有│        │車號ZZ-1072 號│50分許，在│
│    │        │土地公廟前│，而由│        │自用小貨車，搭│八德市茄苳│
│    │        │          │甲○○│        │載共犯丙○○及│路平交道前│
│    │        │          │管領  │        │乙○○前往現場│為警查獲，│
│    │        │          │      │        │，由被告在車上│並帶同警方│
│    │        │          │      │        │把風等待，另2 │前往八德市│
│    │        │          │      │        │人再合力將該天│茄苳路725 │
│    │        │          │      │        │公爐搬運至小貨│巷79號起獲│
│    │        │          │      │        │車上，共同以此│所竊之財物│
│    │        │          │      │        │方式竊取該天公│          │
│    │        │          │      │        │爐得手後，隨即│          │
│    │        │          │      │        │載往同縣八德市│          │
│    │        │          │      │        │茄苳路725 巷79│          │
│    │        │          │      │        │號旁之空地藏置│          │
├──┼────┼─────┼───┼────┼───────┼─────┤
│2   │95年2 月│桃園縣桃園│觀竹宮│天公爐1 │被告駕駛由共犯│95年2 月14│
│    │14日凌晨│市○○路30│所有，│個      │丙○○所承租之│日凌晨3 時│
│    │3 時10分│號「觀竹宮│而由褚│        │車號ZZ-1072 號│50分許，在│
│    │許      │」前      │國助管│        │自用小貨車，搭│八德市茄苳│
│    │        │          │領    │        │載共犯丙○○及│路平交道前│
│    │        │          │      │        │乙○○前往現場│為警查獲  │
│    │        │          │      │        │，3 人並下車合│          │
│    │        │          │      │        │力將該天公爐搬│          │
│    │        │          │      │        │運至小貨車上，│          │
│    │        │          │      │        │得手後即將之變│          │
│    │        │          │      │        │賣            │          │
├──┼────┼─────┼───┼────┼───────┼─────┤
│3   │95年8月6│桃園縣國際│自來水│高壓電纜│被告駕駛其向不│被告得手後│
│    │日上午6 │路1段485巷│公司所│線100 條│知情之紀文和所│欲駕車離開│
│    │時許    │101 號自來│有，而│及銅牌2 │借得之車號L5-3│之際，為警│
│    │        │水廠      │由孫智│面（檢察│335 號自用小貨│發覺，被告│
│    │        │          │強管領│官追加起│車至現場，徒手│棄車逃逸，│
│    │        │          │      │訴書誤載│竊取該等物品得│嗣經警方循│
│    │        │          │      │為1面） │手            │線查獲    │
├──┼────┼─────┼───┼────┼───────┼─────┤
│4   │95年8 月│桃園縣桃園│葉振富│車號8N-2│被告與共犯紀文│於如附表編│
│    │22日凌晨│市○○路83│      │237 號自│和計畫欲為如附│號5 所示犯│
│    │2時許   │6 巷1 號前│      │用小貨車│表編號5 之竊盜│行遭發現時│
│    │        │          │      │1 部    │行為，乃共同基│一併查獲  │
│    │        │          │      │        │於意圖為自己不│          │
│    │        │          │      │        │法所有之犯意聯│          │
│    │        │          │      │        │絡，共謀竊取汽│          │
│    │        │          │      │        │車以載運贓物，│          │
│    │        │          │      │        │並推由被告持紀│          │
│    │        │          │      │        │文和所有客觀上│          │
│    │        │          │      │        │對人之生命、身│          │
│    │        │          │      │        │體足以構成威脅│          │
│    │        │          │      │        │之Ｔ型扳手1 支│          │
│    │        │          │      │        │竊取該車得手  │          │
├──┼────┼─────┼───┼────┼───────┼─────┤
│5   │95年8 月│桃園縣蘆竹│南亞公│未得手  │被告與共犯紀文│被告及共犯│
│    │22日凌晨│鄉長興村南│司所有│        │和共同基於意圖│紀文和尚未│
│    │2時許   │崁路1段336│，而由│        │為自己不法所有│竊得電纜線│
│    │        │號南亞公司│陳志昆│        │之犯意聯絡，計│前，即遭南│
│    │        │內        │管領  │        │畫前往南亞公司│亞公司職員│
│    │        │          │      │        │竊取電纜線，被│陳志昆發現│
│    │        │          │      │        │告遂駕駛其所竊│並報警，為│
│    │        │          │      │        │得如附表編號3 │到場處理之│
│    │        │          │      │        │所示之汽車，前│員警當場查│
│    │        │          │      │        │往南亞公司與紀│獲        │
│    │        │          │      │        │文和會合，被告│          │
│    │        │          │      │        │至現場時，發現│          │
│    │        │          │      │        │紀文和已持其所│          │
│    │        │          │      │        │有客觀上足以對│          │
│    │        │          │      │        │人之生命、身體│          │
│    │        │          │      │        │構成威脅之油壓│          │
│    │        │          │      │        │剪1 支踰越牆垣│          │
│    │        │          │      │        │進入南亞公司，│          │
│    │        │          │      │        │被告亦踰越牆垣│          │
│    │        │          │      │        │進入共同行竊，│          │
│    │        │          │      │        │惟進入後旋遭陳│          │
│    │        │          │      │        │志昆發現而報警│          │
│    │        │          │      │        │圍捕，被告始未│          │
│    │        │          │      │        │能順利竊得電纜│          │
│    │        │          │      │        │線            │          │
└──┴────┴─────┴───┴────┴───────┴─────┘
本案論罪科刑主要法條：
中華民國刑法第320條第1項
（普通竊盜罪）
意圖為自己或第三人不法之所有，而竊取他人之動產者，為竊盜
罪，處 5 年以下有期徒刑、拘役或 5 百元以下罰金。
中華民國刑法第321條
（加重竊盜罪）
犯竊盜罪而有左列情形之一者，處 6 月以上、 5 年以下有期徒
刑：
一  於夜間侵入住宅或有人居住之建築物、船艦或隱匿其內而犯
之者。
二  毀越門扇、牆垣或其他安全設備而犯之者。
三  攜帶兇器而犯之者。
四  結夥三人以上而犯之者。
五  乘火災、水災或其他災害之際而犯之者。
六  在車站或埠頭而犯之者。
前項之未遂犯罰之。


司法院資訊處製作；財團法人民間司法改革基金會備份。
